# 已经符合合并条件情况下，如何不纳入合并范围？

提问人：truelxb 时间：2014-04-27 08:23:41
很矛盾的一个标题。 公司成立一子公司，占股60%，董事长、总经理、财务总监皆为公司派出。 因故，成立后希望不纳入合并范围。 我的第一反应是不可能，即便要达到这个结果，至少在成立子公司时就应该综合考虑，但在子公司已经完成注册程序情况下，我还没有想到好的方法。 会计不是万能的，但总要尝试一下。 不知版内老师、同仁可有高招教我？诚心以待，谢谢。

回答人：chenyiwei
目前能想到的几种情况： 1 、基于重要性原则，因该子公司对合并报表整体影响显著不重大，故可以接受不将其纳入合并报表范围的处理。 2 、虽然持有多数股权和表决权，但该公司的控制权不是由表决权决定的（如某些结构化主体，具体请参考此次修订后的合并报表准则及其指南）； 3 、其他表明另外一方股东对公司具有实质控制权的情况，例如实质控制了产品销售渠道、关键生产技术等（参考《计学撮要 2011 》P164~165关于“事实控制”的相关表述）。

提问人：truelxb 时间：2014-04-28 08:22:29
陈老师，目前合并准则中对合并报表某些影响很小的子公司也要求进入合并范围。是否可以这样认为，子公司理论上应该进合并报表，但由于规模太小，不会影响报表公允性，因此审计所可以接受这样的不适当处理。

回答人：chenyiwei
是的。重要性不属于会计政策，但任何会计政策在运用时都要考虑重要性。具体参考《计学撮要 2011 》P283～ 287 ：重要性原则在确定合并报表的合并范围时的应用。